it: Casa e giardino > Accessori caminetti e stufe a legna > Legna da ardere/combustibile: Tronchi di fuoco compressi; Legna da ardere; Accensione; Pellet di legno
el: Σπίτι & κήπος > Αξεσουάρ τζακιού & ξυλόσομπας > Ξύλα για καύση & καύσιμα: Μπρικέτες ξύλου; Καυσόξυλα; Προσανάμματα; Πέλετ ξύλου
sv: Hem och trädgård > Tillbehör till öppna spisar och vedspisar > Brasved och bränsle: Eldningsbriketter; Brasved; Tändved; Träpellets
cs: Dům a zahrada > Krby a kamna – příslušenství > Palivo a palivové dřevo: Lisovaná polena; Palivové dřevo; Podpalovací dříví; Dřevěné pelety
tr: Ev ve Bahçe > Şömine ve Odun Sobası Aksesuarları > Odun ve Yakıt: Sıkıştırılmış Odun Kütükleri; Yakacak Odun; Tutuşturmalık Odunlar; Odun Peletler
vi: Nhà và vườn > Phụ kiện cho bếp và lò sưởi > Củi và nhiên liệu: Củi Ép; Củi; Củi Nhỏ; Viên Nén Gỗ
en: Home & Garden > Fireplace & Wood Stove Accessories > Firewood & Fuel: Compressed Fire Logs; Firewood; Kindling; Wood Pellets
lt-LT: Namai ir sodas > Židinių ir krosnelių priedai > Malkos ir kuras: Suspaustos malkos; Malkos; Užkuras; Medžio granulės
pl: Dom i ogród > Akcesoria do kominków i pieców opalanych węglem > Drewno opałowe i paliwo: Brykiety kominkowe; Drewno opałowe; Podpałki; Pelet drzewny
de: Heim & Garten > Zubehör für Kamine & Holzöfen > Feuerholz & Brennstoffe: Komprimierte Feuerholzscheite; Feuerholz; Anzündholz; Holzpellets
ko: 가정/원예 용품 > 벽난로/장작난로 부대용품 > 장작/연료: 압축 장작; 장작; 불쏘시개; 우드 펠릿
sk-SK: Dom a záhrada > Príslušenstvo pre krby a kachle > Palivové drevo a podpaľovače: Lisované polená na kúrenie; Palivové drevo; Podpaľovač; Drevené pelety
zh-TW: 居家和庭園 > 壁爐/柴爐配件 > 柴薪和燃料: 壓縮木柴; 木柴; 引火物; 木質顆粒
th: บ้านและสวน > อุปกรณ์เตาผิงและเตาไม้ > ฟืน: ฟืนอัด; ฟืน; เชื้อไฟ; แบบไม้อัดเม็ด
hu: Otthon és kert > Kandalló- és tűzhely-kiegészítők > Tűzifa és tüzelőanyag: Tömörített tűzifarönkök; Tűzifa; Gyújtós; Fapelletek
pt-PT: Casa e jardim > Acessórios para lareiras e salamandras > Lenha e combustível: Troncos de madeira compactada; Lenha; Gravetos; Pellets de madeira
hr-HR: Dom i vrt > Pribor za kamin i peć na drva > Drvo za ogrjev i goriva: Prešane cjepanice za vatru; Drvo za ogrjev; Potpala; Drveni peleti
ja: ホーム・ガーデン > 暖炉・薪ストーブ関連用品 > 薪・燃料: 圧縮薪; 薪; 着火材; 木材ペレット
ru: Дом и сад > Аксессуары для каминов и дровяных печей > Дрова и топливо: Спрессованные дрова для костра; Дрова; Растопка; Древесные гранулы
fr: Maison et jardin > Accessoires pour cheminées et poêles à bois > Combustible et bois de chauffage: Bûches de bois compressées; Bois de chauffage; Allumage; Granulés de bois
sl-SI: Dom in vrt > Dodatki za kamine in peči na drva > Drva in gorivo: Stisnjena polena; Drva; Drva za podžiganje; Lesni peleti
ro-RO: Casă și grădină > Accesorii pentru șemineuri și sobe cu lemne > Lemne de foc și combustibil: Bușteni de foc comprimați; Lemne de foc; Surcele; Pelete de lemn
nl: Huis en tuin > Accessoires voor haarden en houtkachels > Brandhout en brandstof: Geperste haardblokken; Brandhout; Aanmaakhout; Houtpellets
pt-BR: Casa e jardim > Acessórios para lareira e fogão à lenha > Lenha e combustível: Toras de lenha comprimidas; Lenha; Lenha para acendimento; Pellets de madeira
fi: Koti ja puutarha > Takka- ja puu-uunitarvikkeet > Polttopuu ja polttoaine: Polttobriketit; Polttopuut; Sytykkeet; Puupelletit
zh-CN: 家居与园艺 > 壁炉与木炉配件 > 木柴与燃料: 压缩木柴; 木柴; 引火物; 木屑颗粒
es: Casa y jardín > Accesorios para hornos de leña y chimeneas > Leña y combustible: Leños compactados; Leña; Astillas; Pellets de madera
nb: Hjem og hage > Tilbehør til peiser og ovner > Fyringsved og drivstoff: Komprimerte peiskubber; Ved; Opptenningsved; Trepellets
bg-BG: Дом и градина > Аксесоари за камини и печки на дърва > Дърва за огрев и гориво: Компресирани дърва за огрев; Дърва за огрев; Подпалки; Дървесни пелети
da: Hjem og have > Pejs og brændeovn – tilbehør > Brænde og brændstof: Pressede brændestykker; Brænde; Optænding; Træpiller